【裁判字號】    88,易,1118
【裁判日期】    890128
【裁判案由】    傷害等
【裁判全文】
臺灣士林地方法院刑事判決                        八十八年度易字第一一一八號
    公  訴  人  臺灣士林地方法院檢察署檢察官
    被      告  丙○○
    選任辯護人  辛武
右列被告因傷害等案件，經檢察官提起公訴（八十八年度偵字第六九八六號），本院
判決如左：
    主  文
丙○○傷害人之身體，處有期徒刑參月，如易科罰金以參佰元折算壹日。
    事  實
一、丙○○於民國八十八年六月十三日下午六時許，騎乘車牌號碼ＬＤＹ─四二０號
    機車沿臺北市○○路○段行經民權東路六段口處之返家途中，因認由甲○○所駕
    駛車牌號碼ＡＪ─七七二七號自小客車行駛外側車道時向左側偏靠，已妨礙其機
    車行駛，竟心生不滿，先自甲○○所駕駛前開自小客車左側超前至甲○○車前停
    車，隨即下車並脫下安全帽行走至亦隨之停止行進之甲○○前開自小客車左前車
    門處拍打玻璃並揚稱：「路是你的嗎」云云，甲○○車輛前方因受丙○○機車阻
    擋，即往右前方路側行駛並停車，此時丙○○亦尾隨而至，明知甲○○所駕駛自
    小客車後座有人乘坐，如擊破玻璃，其飛散之玻璃碎片將致車內乘員受傷，仍基
    於毀損及傷害之犯意，持安全帽用力擊打損壞甲○○所駕駛車輛之右後車窗玻璃
    使玻璃碎裂，且玻璃碎片飛散而割傷乘坐於右後座之乙○○，致乙○○受有上唇
    裂傷二×一×一公分、右上肢挫傷一×一公分、一×一公分、一×一公分以及左
    上肢挫傷一×一公分、一×一公分、一×一公分之傷害。丙○○隨即騎乘機車逃
    離現場，惟其機車車牌號碼已經甲○○記下，並報警循線查獲。
二、案經甲○○、乙○○訴由臺北市政府警察局內湖分局報請臺灣士林地方法院檢察
    署檢察官偵查起訴。
    理  由
一、訊據被告丙○○矢口否認有上開毀損及傷害之犯行，辯稱：伊每日下午下班後，
    均騎乘機車行經臺北市○○路○段與民權東路六段口返家，於告訴人所指案發當
    日下午亦曾行經該處，惟並未發生任何行車糾紛，亦未見任何異狀，伊不認識告
    訴人等，亦未曾持安全帽擊打告訴人自小客車車窗玻璃，伊認為應係告訴人誤記
    作案車輛車號云云。然查：有關被告於前揭時、地，因行車糾紛，而持深色安全
    帽擊打告訴人甲○○所駕駛自小客車右後車窗破碎，並致告訴人乙○○遭玻璃割
    傷之事實，已據告訴人甲○○及乙○○於警訊、檢察官偵查及本院審理時指述歷
    歷（見乙○○於八十八年六月二十日警訊筆錄、甲○○於八十八年六月二十六日
    警訊筆錄、檢察官八十八年七月二十六日訊問筆錄及本院八十八年八月二十七日
    訊問筆錄）；而告訴人甲○○所駕駛前開自小客車右後車窗玻璃確遭人擊打毀損
    、其玻璃飛散確造成告訴人乙○○受有如事實欄所示傷害乙節，亦有車輛照片乙
    幀，以及台北市立忠孝醫院八十八年六月十四日所出具之驗傷診斷書乙紙附卷可
    資佐證。且查：告訴人甲○○於案發後，確即向警方電話報案，因當日現場並無
    員警在場指揮交通，係由線上巡邏員警賴忠良趕抵現場處理後，指示告訴人等至
    轄區內湖分局文德派出所由承辦員警張永祥製作筆錄，且依所供車號循線查出被
    告並經指認無誤等情，復據證人即現場處理警員賴忠良及承辦警員張永祥到庭結
    證屬實（見本院八十八年九月七日訊問筆錄、八十八年十二月二十九日訊問筆錄
    ），並有警員張永祥陳報本案現場情形乙紙、臺北市政府警察局內湖分局文德派
    出所員警工作紀錄簿影本乙份及文德派出所勤務分配表影本乙紙附卷可稽。況於
    本院勘查被告所有前開機車之前，確已由告訴人甲○○具狀陳報該作案騎士所騎
    乘機車之特徵，有告訴人甲○○於八十八年九月十日書具答辯狀乙紙在卷可憑，
    其所陳報各項特徵均與本院嗣於八十八年十二月十日會同被告及告訴人等勘查告
    訴人所有車牌號碼ＬＤＹ─四二０號機車所見者均相符合，並有機車照片二幀存
    卷可參，足見告訴人等應無誤指之可能。
二、雖被告一再辯稱：告訴人甲○○與乙○○之指述有所不符；且案發地點交通流量
    甚大，伊不可能在該處公然停車並為前揭毀損及傷害之犯行；況依告訴人所指各
    節，已見案發甚為突然，則告訴人等自無於倉促中猶得詳記作案者車輛車號及相
    關特徵之可能，然告訴人竟能於案件審理中對伊機車特徵指述精確，其資料應係
    事後查勘伊所有機車或自車行處所得者；告訴人應係於案發時反應不及，以致於
    事後誤記適行經該處之告訴人機車車號而指認為作案者云云。惟查：案發前被告
    曾將機車停放於告訴人自小客車前方，並脫下所配戴安全帽，復至告訴人自小客
    車駕駛座旁敲打玻璃以示不滿，爾後始擊破右後車窗玻璃並逃逸等情，均據告訴
    人甲○○指述明確（見本院八十八年八月二十七日訊問筆錄），足見告訴人確有
    足夠之反應時間記憶被告之面貌及被告機車之車號與車輛特徵；又告訴人乙○○
    於本院審理時對案發前被告機車行進、停止之位置及脫下安全帽之時機之描述，
    雖與告訴人甲○○之指述未能全然一致，然衡諸告訴人乙○○並非駕駛人，因而
    對於案發前被告行止及機車動向未予細查以致有所誤記，實非無可能，是自未能
    以此即遽認告訴人等之指述均非可採。況告訴人等與被告素未相識，且無仇怨，
    已據被告自承屬實（見本院八十九年元月十九日審判筆錄），則告訴人當無因作
    案者騎乘機車逃逸後，始任意記下行經該處之被告機車車號、並誣指被告犯案之
    可能。從而，被告所辯均無非卸責之詞，不足採信。本件事證明確，被告犯行洵
    堪認定，應依法論科。
三、核被告所為，係犯刑法第二百七十七條第一項之傷害罪及同法第三百五十四條之
    毀損罪。被告一行為觸犯傷害及毀損二罪，為想像競合犯，應從一重之傷害罪處
    斷。爰審酌被告素行，因行車糾紛即訴諸於暴力手段之犯罪動機、目的及手段、
    被害人所受之傷害及財物損壞之情形，及被告犯罪後否認犯行之態度及其他一切
    情狀，量處如主文所示之刑，並諭知易科罰金之折算標準，以資懲儆。又被告犯
    罪所用之安全帽乙頂，因未能證明為被告所有，自無從宣告沒收，併此敘明。
據上論斷，應依刑事訴訟法第二百九十九條第一項前段、刑法第二百七十七條第一項
、第三百五十四條、第五十五條、第四十一條，罰金罰鍰提高標準條例第一條前段、
第二條，判決如主文。
本案經檢察官繆卓然到庭執行職務
中      華      民      國    八十九    年      一      月    二十八    日
                                  臺灣士林地方法院刑事第三庭
                                      法  官  李  瑜  娟
右正本證明與原本無異。
如不服本判決，應於判決送達後十日內，向本院提出上訴狀。
                                      書記官  劉  政  惠
中      華      民      國    八十九    年      二      月      九      日
附錄本案論罪科刑法條全文：
刑法第二百七十七條第一項：
  傷害人之身體或健康者，處三年以下有期徒刑、拘役或一仟元以下罰金。
刑法第三百五十四條：
  毀棄、損壞前二條以外之他人之物，或致令不堪用，足以生損害於公眾或他人者，
  處二年以下有期徒刑、拘役或五百元以下罰金。


司法院資訊處製作；財團法人民間司法改革基金會備份。
